【裁判字號】    98,訴,359
【裁判日期】    980819
【裁判案由】    違反毒品危害防制條例
【裁判全文】
臺灣嘉義地方法院刑事判決          98年度訴字第359、639號
公  訴  人  臺灣嘉義地方法院檢察署檢察官
被      告  乙○○
選任辯護人  楊漢東律師
被      告  甲○○
上  一  人
選任辯護人  楊瓊雅律師
上列被告等因違反毒品危害防制條例案件，經檢察官提起公訴（
九十八年度偵字第四四四、一一三三、一七九九、二四八二、三
一二八號）及追加起訴（九十八年度蒞字第二四三○號），本院
判決如下：
    主    文
乙○○犯如附表編號一至十六所示之罪，各處如附表編號一至十
六所示之刑。應執行有期徒刑拾壹年貳月。扣案之ＢＥＮＱ牌行
動電話壹支沒收；未扣案之乙○○、甲○○共同販賣第二級毒品
所得新臺幣壹萬壹仟伍佰元，應與甲○○連帶沒收之，如全部或
一部不能沒收時，應以其與甲○○之財產連帶抵償之；未扣案之
乙○○販賣第二級毒品所得新臺幣壹萬柒仟元均沒收，如全部或
一部不能沒收時，以其財產抵償之。
甲○○犯如附表編號六至八、十一、十五、十六所示之罪，各處
如附表編號六至八、十一、十五、十六所示之刑。應執行有期徒
刑伍年陸月。扣案之ＢＥＮＱ牌行動電話壹支沒收；未扣案之甲○○、乙○○共同販賣第二級毒品所得新臺幣壹萬壹仟伍佰元，
應與乙○○連帶沒收之，如全部或一部不能沒收時，應以其與乙○○之財產連帶抵償之。
    犯罪事實
一、乙○○前因施用第二級毒品案件，經本院以九十六年度嘉簡
    字第五○號判決判處應執行有期徒刑四月，如易科罰金，以
    新臺幣一千元折算一日確定，嗣經本院裁定減刑為有期徒刑
    二月，如易科罰金，以新臺幣一千元折算一日確定，於民國
    九十六年十一月六日易科罰金執行完畢。甲○○前因施用第
    二級毒品案件，經本院以九十四年度嘉簡字第五一號判決判
    處應執行有期徒刑五月，如易科罰金，以銀元三百元折算一
    日確定，於九十四年八月二十五日易科罰金執行完畢。詎乙○○、甲○○均仍不知悔改，明知安非他命係屬毒品危害防
    制條例第二條第二項第二款所列之第二級毒品，不得非法持
    有、販賣，竟共同基於販賣第二級毒品安非他命以營利之犯
    意聯絡，由乙○○以如附表編號六至八、十一、十五、十六
    所示門號行動電話為聯絡工具，再將第二級毒品安非他命交
    由甲○○，於如附表編號六至八、十一、十五、十六所示之
    時間、地點，以如附表編號六至八、十一、十五、十六所示
    之價格，販賣第二級毒品安非他命予如附表編號六至八、十
    一、十五、十六所示之人牟利，其中甲○○於如附表編號十
    六所示時間、地點交付八千元之安非他命予庚○○，約定翌
    日由乙○○前往收款，嗣庚○○因認價格太貴，故於翌日將
    上述八千元安非他命退回予乙○○而販賣未遂。乙○○另基
    於販賣第二級毒品甲基安非他命以營利之犯意，以如附表編
    號一至五、九、十、十二至十四所示門號行動電話為聯絡工
    具，於如附表編號一至五、九、十、十二至十四所示之時間
    、地點，自行以如附表編號一至五、九、十、十二至十四所
    示之價格，販賣第二級毒品安非他命予如附表編號一至五、
    九、十、十二至十四所示之人牟利。嗣經警依法對乙○○持
    用之行動電話實施通訊監察後，於九十八年一月九日下午一
    時五分許，在嘉義市○○路六○八號金財神大樓樓下，拘提
    乙○○到案，並扣得其所有供供販賣第二級毒品甲基安非他
    命所用之ＢＥＮＱ牌行動電話一支（使用門號000000
    0000、0000000000ＳＩＭ卡），復於九十八
    年二月二十五日上午十時許，在嘉義縣太保市○○○路○段
    三號拘提甲○○到案，始知上情（原併起訴乙○○販賣第一
    級毒品海洛因部分業據公訴人以撤回起訴書撤回起訴）。
二、案經嘉義縣警察局移送臺灣嘉義地方法院檢察署檢察官偵查
    起訴。
    理    由
一、按被告以外之人於審判外之陳述，經當事人於審判程序同意
    作為證據，法院審酌該言詞陳述或書面陳述作成時之情況，
    認為適當者，亦得為證據。當事人、代理人或辯護人於法院
    調查證據時，知有第一百五十九條第一項不得為證據之情形
    ，而未於言詞辯論終結前聲明異議，視為有前項之同意，刑
    事訴訟法第一百五十九條之五定有明文。查本件認定事實所
    引用之供述證據，經本院於審理時提示被告乙○○、甲○○
    及其辯護人均表示無意見，迄於言詞辯論終結前亦未聲明異
    議，可認為同意作為證據，本院審酌該供述證據之取得過程
    並無瑕疵，與本案待證事實間復具有相當之關聯性，以之為
    本案證據尚無不當，自得採為證據，先予明。
二、上開事實，業據被告乙○○、甲○○於本院坦承不諱，核與
    如附表所示證人於警詢、偵查、本院證述情節相符，並有如
    附表證據欄所示之本院九十七年度聲監字第四○五號通訊監
    察書（監聽電話：門號0000000000行動電話，監
    察期間：自九十七年九月二十六日上午十時起至九十七年十
    月二十四日上午十時止）、本院九十七年度聲監字第三七一
    號通訊監察書（監聽電話：門號0000000000行動
    電話，監察期間：自九十七年八月二十九日上午十時起至九
    十七年九月二十六日上午十時止）、本院九十七年度聲監續
    字第二七九號通訊監察書（監聽電話：門號0000000
    000行動電話，監察期間：自九十七年九月二十六日上午
    十時起至九十七年十月二十四日上午十時止）、本院九十七
    年度聲監字第四五七號通訊監察書（監聽電話：門號000
    0000000行動電話，監察期間：自九十七年十一月七
    日上午十時起至九十七年十二月五日上午十時止）、本院九
    十七年度聲監續字第三七二號通訊監察書（監聽電話：門號
    0000000000行動電話，監察期間：自九十七年十
    二月五日上午十時起至九十七年十二月三十一日上午十時止
    ）及如附表所示之書證附卷可稽，復有ＢＥＮＱ牌行動電話
    一支扣案可資佐證。再依被告乙○○於本院供承：其販入安
    非他命之價格約四分之一錢三千元，再以四分之一錢三千五
    百元之價格出售等語（見本院卷(二)第一一○、一一一頁），
    足證被告乙○○、甲○○係從販入與賣出之量價差異汲取利
    潤，被告二人販賣安非他命主觀上具營利之意圖，至為灼然
    。本案事證明確，被告二人犯行均堪以認定，應依法論科。
三、再查安非他命屬毒品危害防制條例第二條第二項第二款所列
    之第二級毒品，核被告乙○○、甲○○就附表編號六至八、
    十一、十五所為，均係犯毒品危害防制條例第四條第二項之
    販賣第二級毒品罪；被告乙○○、甲○○就附表編號十六所
    為，係犯毒品危害防制條例第四條第六項、第二項之販賣第
    二級毒品未遂罪；被告乙○○就附表編號一至五、九、十、
    十二至十四所為，均係犯毒品危害防制條例第四條第二項之
    販賣第二級毒品罪。被告乙○○、甲○○就附表編號六至八
    、十一、十五、十六所示販賣第二級毒品犯行，有犯意之聯
    絡及行為之分擔，均為共同正犯。被告乙○○、甲○○因販
    賣第二級毒品安非他命而持有安非他命之低度行為，各為其
    販賣之高度行為所吸收，均不另論罪。又被告乙○○所犯如
    附表編號一至十六所示各罪，被告甲○○所犯如附表編號六
    至八、十一、十五、十六所示各罪，犯意各別，行為獨立，
    難謂係基於同一販賣毒品犯意之反覆、延續實行，依社會通
    念，殊難認以評價為一罪為適當，自不得認僅成立集合犯之
    包括一罪，而應予分論併罰，公訴意旨認被告多次販賣毒品
    之犯行，應論以集合犯，尚有誤會，附此敘明。查被告乙○○、甲○○有犯罪事實欄所載之犯罪科刑及執行完畢紀錄，
    有臺灣高等法院被告前案紀錄表附卷足參，被告乙○○、甲○○受徒刑之執行完畢後，五年以內故意分別再犯本案有期
    徒刑以上如附表編號一至十六及編號六至八、十一、十五、
    十六所示之罪，均為累犯，應各依刑法第四十七條第一項規
    定加重其刑（其中法定刑為無期徒刑部分，依法不得加重）
    。又查被告甲○○販賣第二級毒品，戕害他人身體健康，固
    屬非是，然其惡性與犯罪情節較諸大量走私進口或長期販賣
    毒品之「大盤」、「中盤」毒販顯有重大差異，於本案犯罪
    僅居於協助被告乙○○交付毒品地位，對社會治安及國民健
    康所造成之危害亦較輕微，足認其犯罪情狀顯可憫恕，在客
    觀上足以引起一般人同情，認科以最低度刑仍嫌過重，爰就
    被告甲○○所犯如附表編號六至八、十一、十五、十六所示
    之罪，各依刑法第五十九條規定，酌量減輕其刑，並先加後
    減之（其中法定刑為無期徒刑部分，依法不得加重）。被告
    乙○○、甲○○就附表編號十六所示販賣安非他命犯行，已
    著手販賣行為之實行而不遂，爰各依法減輕其刑，並就被告
    乙○○部分依法先加後減之（其中法定刑為無期徒刑部分，
    依法不得加重），就被告甲○○部分依法先加後遞減之（其
    中法定刑為無期徒刑部分，依法不得加重）。被告乙○○及
    其辯護人雖於本院辯稱：被告乙○○已於警詢供明安非他命
    來源購自侯坤亨及郭佳文，應得依毒品危害防制條例第十七
    條規定減輕其刑等語，然證人即承辦警員己○○於本院證稱
    ：警方於實施電話監聽時即已知悉侯坤亨、郭佳文涉嫌販賣
    安非他命，並非因被告乙○○供述而查獲侯坤亨、郭佳文等
    語（見本院卷(二)第六七、六八、七二頁），則被告乙○○所
    犯本案販賣第二級毒品等罪，自無從依毒品危害防制條例第
    十七條規定減輕其刑，附此敘明。爰審酌被告乙○○、甲○○分係高職畢業及國中畢業之智識程度，販賣毒品對國人身
    心及社會治安之危害，販賣之次數、所得，二人之分工情形
    及被告二人犯後於警詢、偵查雖均否認犯行，惟至本院已坦
    承全部犯行，態度尚可等一切情狀，就被告乙○○、甲○○
    分別量處如附表編號一至十六及附表編號六至八、十一、十
    五、十六所示之刑，並分別定其應執行之刑，以資懲儆。
四、扣案之ＢＥＮＱ牌行動電話一支（不含所使用門號0000
    000000、0000000000ＳＩＭ卡），係被告
    乙○○所有供犯本案販賣第二級毒品罪所用之物，業據被告
    乙○○於本院供承在卷（見本院卷(二)第一○四、一一○頁）
    ，應依毒品危害防制條例第十九條第一項之規定宣告沒收。
    又被告乙○○、甲○○共同販毒如附表編號六至八、十一、
    十五所得，為因犯販賣第二級毒品罪所得之財物，雖未扣案
    ，仍應依毒品危害防制條例第十九條第一項規定諭知連帶沒
    收，如全部或一部不能沒收時，以其財產連帶抵償之；被告
    乙○○販毒如附表編號一至五、九、十、十二至十四所得，
    為因犯販賣第二級毒品罪所得之財物，雖未扣案，仍應依毒
    品危害防制條例第十九條第一項規定諭知沒收，如全部或一
    部不能沒收時，以其財產抵償之。又被告乙○○、甲○○就
    附表編號十六販賣第二級毒品予證人庚○○部分，因證人庚○○並未付款，且於收受安非他命後翌日即將安非他命退回
    被告乙○○，而未取得該次販賣第二級毒品所得八千元，自
    無從諭知沒收，附此敘明。另扣案之ＴＤ牌行動電話一支（
    使用門號0000000000ＳＩＭ卡），被告甲○○固
    供承為其所有，惟否認與其所犯本案販賣第二級毒品罪有關
    （見本院卷(二)第一○四頁），亦無證據證明與本案販賣第二
    級毒品之犯行有何直接關連，而沒收既屬從刑之一種，依主
    從不可分原則，自應附隨於主刑而同時宣告之，上開ＴＤ牌
    行動電話一支既與本案無關，自不予宣告沒收。至扣案之門
    號0000000000ＳＩＭ卡及未扣案之門號0000
    000000ＳＩＭ卡，固均係被告乙○○供犯本案販賣第
    二級毒品罪所用之物，惟均非以被告乙○○、甲○○名義申
    請，有該門號申請人資料在卷可稽（見第00000000
    00號警卷第四八頁、本院卷(一)第一○○頁），即無證據證
    明為被告二人所有，爰不為沒收之宣告，併予敘明。
五、公訴意旨另以：被告甲○○與被告乙○○共同基於販賣第二
    級毒品安非他命之犯意聯絡，於如附表編號一至五、九、十
    、十二至十四所示之時間、地點，販賣第二級毒品安非他命
    予如附表編號一至五、九、十、十二至十四所示之人牟利，
    因認被告甲○○此部犯行亦涉有毒品危害防制條例第四條第
    二項之販賣第二級毒品罪嫌。惟查，被告甲○○堅決否認有
    此部分販賣第二級毒品安非他命犯行，且證人丁○○於本院
    證稱：如附表編號一、二所示各次係打電話向被告乙○○購
    買安非他命，並由被告乙○○獨自送貨等情（見本院卷(一)第
    一一九、一二四、一二五、一三二、一三五頁）、證人戊○○於本院證稱：如附表編號三至五所示各次係打電話向被告
    乙○○購買安非他命，並由被告乙○○獨自送貨等情（見本
    院卷(一)第二○七、二○八、二一六頁）、證人庚○○於本院
    證稱：如附表編號九、十、十二至十四所示各次係打電話向
    被告乙○○購買安非他命，並由被告乙○○獨自送貨等情（
    見本院卷(一)第一八五至一八七、一九○、一九四頁），核與
    如附表編號一至五、九、十、十二至十四證據欄所示通訊監
    察譯文相符。此外，復查無其他積極證據足資證明被告甲○○有此部分共同販賣安非他命犯行，是被告甲○○此部分之
    犯罪尚不能證明。惟公訴人認此部分與上揭有罪犯行有集合
    犯之實質上一罪關係，爰不另為無罪之諭知。
六、末按毒品危害防制條例部分條文雖於九十八年五月五日經立
    法院三讀通過、同年五月二十日經總統公布，然因該修正條
    文未另定施行日期，自應適用該條例未修正之第三十六條「
    自公布後六個月施行」之規定定其施行日期，是上開修正法
    條應自修正公布後六個月即九十八年十一月二十日生效施行
    。因此，新修正之毒品危害防制條例條文，於本件判決時既
    尚未生效施行，自無加以新舊法比較適用之問題，附此敘明
    。
據上論斷，應依刑事訴訟法第二百九十九條第一項前段，毒品危
害防制條例第四條第二項、第六項、第十九條第一項，刑法第十
一條、第二十八條、第四十七條第一項、第二十五條第二項、第
五十九條、第五十一條第五款，判決如主文。
本案經檢察官廖俊豪到庭執行職務。
中    華    民    國    98    年    8     月    19    日
                  刑事第三庭    審判長法  官  陳仁智
                                      法  官  陳蒨儀
                                      法  官  鄭雅文
以上正本證明與原本無異。
如不服本判決應於判決送達後十日內向本院提出上訴書狀，並應
敘述具體理由；其未敘述上訴理由者，應於上訴期間屆滿後二十
日內向本院補提理由書（均須按他造當事人之人數附繕本）「切
勿逕送上級法院」。
中    華    民    國    98    年    8     月    19    日
                                      書記官  蘇姵容
附錄論罪科刑法條：
毒品危害防制條例第四條（九十八年五月二十日修正公布前）
製造、運輸、販賣第一級毒品者，處死刑或無期徒刑；處無期徒
刑者，得併科新臺幣一千萬元以下罰金。
製造、運輸、販賣第二級毒品者，處無期徒刑或七年以上有期徒
刑，得併科新臺幣七百萬元以下罰金。
製造、運輸、販賣第三級毒品者，處五年以上有期徒刑，得併科
新臺幣五百萬元以下罰金。
製造、運輸、販賣第四級毒品者，處三年以上十年以下有期徒刑
，得併科新臺幣三百萬元以下罰金。
製造、運輸、販賣專供製造或施用毒品之器具者，處一年以上七
年以下有期徒刑，得併科新臺幣一百萬元以下罰金。
前五項之未遂犯罰之。
附表：
┌──┬────┬────┬──────┬──────┬─────┬────────────┬────────────┐
│編號│販賣對象│使用電話│時        間│地        點│交易金額  │證                    據│罪                    刑│
│    │        │門號    │            │            │（新臺幣）│                        │                        │
├──┼────┼────┼──────┼──────┼─────┼────────────┼────────────┤
│一  │丁○○  │○九八六│九十七年九月│嘉義市民生北│一千元    │１被告乙○○於本院之自白│乙○○販賣第二級毒品，累│
│    │        │五五六○│二十八日下午│路亞太通訊行│          │  （見本院卷(一)第一一五、│犯，處有期徒刑柒年陸月，│
│    │        │一八    │二、三時許  │前          │          │  、一八二頁、本院卷(二)第│扣案之ＢＥＮＱ牌行動電話│
│    │        │        │            │            │          │  一六、三四、一○七頁）│壹支沒收，未扣案之販賣第│
│    │        │        │            │            │          │２證人丁○○於警詢（見第│二級毒品所得新臺幣壹仟元│
│    │        │        │            │            │          │  0000000000號│沒收，如全部或一部不能沒│
│    │        │        │            │            │          │  警卷第一二至一八頁）、│收時，以其財產抵償之。  │
│    │        │        │            │            │          │  偵查（見第四四四號偵查│                        │
│    │        │        │            │            │          │  卷第五四至五六頁）、本│                        │
│    │        │        │            │            │          │  院（見本院卷(二)第三二、│                        │
│    │        │        │            │            │          │  三三頁）之證言        │                        │
│    │        │        │            │            │          │３證人丁○○指認犯罪嫌疑│                        │
│    │        │        │            │            │          │  人乙○○紀錄表（見第○│                        │
│    │        │        │            │            │          │  000000000號警│                        │
│    │        │        │            │            │          │  卷第三六頁）          │                        │
│    │        │        │            │            │          │４本院九十七年度聲監字第│                        │
│    │        │        │            │            │          │  四○五號通訊監察書（見│                        │
│    │        │        │            │            │          │  第0000000000│                        │
│    │        │        │            │            │          │  號警卷第八四、八五頁）│                        │
│    │        │        │            │            │          │５門號000000000│                        │
│    │        │        │            │            │          │  八行動電話申請人資料（│                        │
│    │        │        │            │            │          │  見第000000000│                        │
│    │        │        │            │            │          │  七號警卷第四八頁）、門│                        │
│    │        │        │            │            │          │  號0000000000│                        │
│    │        │        │            │            │          │  行動電話申請人資料（見│                        │
│    │        │        │            │            │          │  第0000000000│                        │
│    │        │        │            │            │          │  號警卷第五一頁）      │                        │
│    │        │        │            │            │          │６被告乙○○以所持用門號│                        │
│    │        │        │            │            │          │  0000000000行│                        │
│    │        │        │            │            │          │  動電話與證人丁○○所持│                        │
│    │        │        │            │            │          │  用門號00000000│                        │
│    │        │        │            │            │          │  四○行動電話聯絡購買第│                        │
│    │        │        │            │            │          │  二級毒品安非他命事宜之│                        │
│    │        │        │            │            │          │  通訊監察譯文（見第○九│                        │
│    │        │        │            │            │          │  00000000號警卷│                        │
│    │        │        │            │            │          │  第四○頁）            │                        │
│    │        │        │            │            │          │                        │                        │
├──┼────┼────┼──────┼──────┼─────┼────────────┼────────────┤
│二  │丁○○  │○九八六│九十七年十月│嘉義市民生北│一千元    │１被告乙○○於本院之自白│乙○○販賣第二級毒品，累│
│    │        │五五六○│六日下午四時│路亞太通訊行│          │  （見本院卷(一)第一一五、│犯，處有期徒刑柒年陸月，│
│    │        │一八    │十二分許    │前          │          │  、一八二頁、本院卷(二)第│扣案之ＢＥＮＱ牌行動電話│
│    │        │        │            │            │          │  一六、三四、一○七頁）│壹支沒收，未扣案之販賣第│
│    │        │        │            │            │          │２證人丁○○於警詢（見第│二級毒品所得新臺幣壹仟元│
│    │        │        │            │            │          │  0000000000號│沒收，如全部或一部不能沒│
│    │        │        │            │            │          │  警卷第一二至一八頁）、│收時，以其財產抵償之。  │
│    │        │        │            │            │          │  偵查（見第四四四號偵查│                        │
│    │        │        │            │            │          │  卷第五四至五六頁）、本│                        │
│    │        │        │            │            │          │  院（見本院卷(一)第一二○│                        │
│    │        │        │            │            │          │  至一二三、一二七、一二│                        │
│    │        │        │            │            │          │  八、一三二頁）之證言  │                        │
│    │        │        │            │            │          │３證人丁○○指認犯罪嫌疑│                        │
│    │        │        │            │            │          │  人乙○○紀錄表（見第○│                        │
│    │        │        │            │            │          │  000000000號警│                        │
│    │        │        │            │            │          │  卷第三六頁）          │                        │
│    │        │        │            │            │          │４本院九十七年度聲監字第│                        │
│    │        │        │            │            │          │  四○五號通訊監察書（見│                        │
│    │        │        │            │            │          │  第0000000000│                        │
│    │        │        │            │            │          │  號警卷第八四、八五頁）│                        │
│    │        │        │            │            │          │５門號000000000│                        │
│    │        │        │            │            │          │  八行動電話申請人資料（│                        │
│    │        │        │            │            │          │  見第000000000│                        │
│    │        │        │            │            │          │  七號警卷第四八頁）、○│                        │
│    │        │        │            │            │          │  00000000號電話│                        │
│    │        │        │            │            │          │  公用電話資料（見第○九│                        │
│    │        │        │            │            │          │  00000000號警卷│                        │
│    │        │        │            │            │          │  第五二頁）            │                        │
│    │        │        │            │            │          │６被告乙○○以所持用門號│                        │
│    │        │        │            │            │          │  0000000000行│                        │
│    │        │        │            │            │          │  動電話與證人丁○○所使│                        │
│    │        │        │            │            │          │  用000000000號│                        │
│    │        │        │            │            │          │  公用電話聯絡購買第二級│                        │
│    │        │        │            │            │          │  毒品安非他命事宜之通訊│                        │
│    │        │        │            │            │          │  監察譯文（見第○九八○│                        │
│    │        │        │            │            │          │  ○七五三五七號警卷第四│                        │
│    │        │        │            │            │          │  二頁）                │                        │
├──┼────┼────┼──────┼──────┼─────┼────────────┼────────────┤
│三  │戊○○  │○九一六│九十七年九月│嘉義縣中埔鄉│一千元    │１被告乙○○（見本院卷(一)│乙○○販賣第二級毒品，累│
│    │        │七一五七│十八日下午一│中華路７—１│          │  第一一五、、一八二頁、│犯，處有期徒刑柒年陸月，│
│    │        │七四    │時三十分許  │１便利超商前│          │  本院卷(二)第一六、一○七│扣案之ＢＥＮＱ牌行動電話│
│    │        │        │            │            │          │  、一○八頁）、甲○○於│壹支沒收，未扣案之販賣第│
│    │        │        │            │            │          │  本院之自白（見本院卷(一)│二級毒品所得新臺幣壹仟元│
│    │        │        │            │            │          │  第一八二頁、本院卷(二)第│沒收，如全部或一部不能沒│
│    │        │        │            │            │          │  一一一頁）            │收時，以其財產抵償之。  │
├──┼────┼────┼──────┼──────┼─────┤２證人戊○○於警詢（見第├────────────┤
│四  │戊○○  │○九一六│九十七年十月│嘉義市○○路│二千元    │  0000000000號│乙○○販賣第二級毒品，累│
│    │        │七一五七│一日下午六時│金財神大樓旁│          │  警卷第一九至二六頁）、│犯，處有期徒刑柒年陸月，│
│    │        │七四    │十分許      │巷口        │          │  偵查（見第四四四號偵查│扣案之ＢＥＮＱ牌行動電話│
│    │        │        │            │            │          │  卷第一一三、一一四頁）│壹支沒收，未扣案之販賣第│
│    │        │        │            │            │          │  、本院（見本院卷(一)第二│二級毒品所得新臺幣貳仟元│
│    │        │        │            │            │          │  ○五至二一八頁）之證言│沒收，如全部或一部不能沒│
│    │        │        │            │            │          │３證人戊○○指認犯罪嫌疑│收時，以其財產抵償之。  │
├──┼────┼────┼──────┼──────┼─────┤  人乙○○紀錄表（見第○├────────────┤
│五  │戊○○  │○九一六│九十七年十月│嘉義縣中埔鄉│二千元    │  000000000號警│乙○○販賣第二級毒品，累│
│    │        │七一五七│十六日晚上七│中華路７—１│          │  卷第三八頁）          │犯，處有期徒刑柒年陸月，│
│    │        │七四    │時二十分許  │１便利超商前│          │４本院九十七年度聲監字第│扣案之ＢＥＮＱ牌行動電話│
│    │        │        │            │            │          │  三七一號通訊監察書（見│壹支沒收，未扣案之販賣第│
│    │        │        │            │            │          │  第0000000000│二級毒品所得新臺幣貳仟元│
│    │        │        │            │            │          │  號警卷第八二、八三頁）│沒收，如全部或一部不能沒│
│    │        │        │            │            │          │  、本院九十七年度聲監續│收時，以其財產抵償之。  │
├──┼────┼────┼──────┼──────┼─────┤  字第二七九號通訊監察書├────────────┤
│六  │戊○○  │○九一六│九十七年十二│嘉義縣中埔鄉│四千五百元│  （見第00000000│乙○○、甲○○共同販賣第│
│    │        │七一五七│月一日晚上八│中華路７—１│          │  五七號警卷第九一、九二│二級毒品，均累犯，乙○○│
│    │        │七四    │時二十分許  │１便利超商前│          │  頁）、本院九十七年度聲│處有期徒刑柒年陸月、王振│
│    │        │        │            │            │          │  監字第四五七號通訊監察│聲處有期徒刑肆年，扣案之│
│    │        │        │            │            │          │  書（見第0000000│ＢＥＮＱ牌行動電話壹支沒│
│    │        │        │            │            │          │  三五七號警卷第八六、八│收，未扣案之販賣第二級毒│
│    │        │        │            │            │          │  七頁）                │品所得新臺幣肆仟伍佰元由│
│    │        │        │            │            │          │５門號000000000│乙○○、甲○○連帶沒收，│
│    │        │        │            │            │          │  四行動電話申請人資料（│如全部或一部不能沒收時，│
│    │        │        │            │            │          │  見本院卷(一)第一○○頁）│以其財產連帶抵償之。    │
│    │        │        │            │            │          │  、門號00000000│                        │
│    │        │        │            │            │          │  一四行動電話申請人資料│                        │
│    │        │        │            │            │          │  （見第00000000│                        │
│    │        │        │            │            │          │  五七號警卷第五六頁）  │                        │
│    │        │        │            │            │          │６被告乙○○以所持用門號│                        │
│    │        │        │            │            │          │  0000000000行│                        │
│    │        │        │            │            │          │  動電話與證人戊○○所持│                        │
│    │        │        │            │            │          │  用門號00000000│                        │
│    │        │        │            │            │          │  一四行動電話聯絡購買第│                        │
│    │        │        │            │            │          │  二級毒品安非他命事宜之│                        │
│    │        │        │            │            │          │  通訊監察譯文（見第○九│                        │
│    │        │        │            │            │          │  00000000號警卷│                        │
│    │        │        │            │            │          │  第四五、四六頁）      │                        │
├──┼────┼────┼──────┼──────┼─────┼────────────┼────────────┤
│七  │丙○○  │○九一六│九十七年九月│嘉義縣中埔鄉│二千元    │１被告乙○○（見本院卷(一)│乙○○、甲○○共同販賣第│
│    │        │七一五七│二十二日晚上│中華路與平實│          │  第一一五、一八二頁、本│二級毒品，均累犯，乙○○│
│    │        │七四    │十一時許    │街口        │          │  院卷(二)第一六、一○八頁│處有期徒刑柒年陸月、王振│
│    │        │        │            │            │          │  ）、甲○○於本院之自白│聲處有期徒刑肆年，扣案之│
│    │        │        │            │            │          │  （見本院卷(二)第一一一、│ＢＥＮＱ牌行動電話壹支沒│
│    │        │        │            │            │          │  一一二頁）            │收，未扣案之販賣第二級毒│
│    │        │        │            │            │          │２證人丙○○於警詢（見第│品所得新臺幣貳仟元由宋孝│
│    │        │        │            │            │          │  0000000000號│華、甲○○連帶沒收，如全│
│    │        │        │            │            │          │  警卷第二八至三五頁）、│部或一部不能沒收時，以其│
│    │        │        │            │            │          │  偵查（見第四四四號偵查│財產連帶抵償之。        │
│    │        │        │            │            │          │  卷第三三、三四頁）、本│                        │
│    │        │        │            │            │          │  院（見本院卷(一)第二○一│                        │
├──┼────┼────┼──────┼──────┼─────┤  至二○四頁）之證言    ├────────────┤
│八  │丙○○  │○九一六│九十七年十一│嘉義縣中埔鄉│二千元    │３證人丙○○指認犯罪嫌疑│乙○○、甲○○共同販賣第│
│    │        │七一五七│月二十二日晚│中華路與平實│          │  人乙○○紀錄表（見第○│二級毒品，均累犯，乙○○│
│    │        │七四    │上十一時許  │街口        │          │  000000000號警│處有期徒刑柒年陸月、王振│
│    │        │        │            │            │          │  卷第三七頁）、證人洪禾│聲處有期徒刑肆年，扣案之│
│    │        │        │            │            │          │  明指認犯罪嫌疑人甲○○│ＢＥＮＱ牌行動電話壹支沒│
│    │        │        │            │            │          │  紀錄表（見第○九八○○│收，未扣案之販賣第二級毒│
│    │        │        │            │            │          │  七七九八四號警卷第四一│品所得新臺幣貳仟元由宋孝│
│    │        │        │            │            │          │  頁）                  │華、甲○○連帶沒收，如全│
│    │        │        │            │            │          │４本院九十七年度聲監字第│部或一部不能沒收時，以其│
│    │        │        │            │            │          │  三七一號通訊監察書（見│財產連帶抵償之。        │
│    │        │        │            │            │          │  第0000000000│                        │
│    │        │        │            │            │          │  號警卷第八二、八三頁）│                        │
│    │        │        │            │            │          │  、本院九十七年度聲監字│                        │
│    │        │        │            │            │          │  第四五七號通訊監察書（│                        │
│    │        │        │            │            │          │  見第000000000│                        │
│    │        │        │            │            │          │  七號警卷第八六、八七頁│                        │
│    │        │        │            │            │          │  ）                    │                        │
│    │        │        │            │            │          │５門號000000000│                        │
│    │        │        │            │            │          │  四行動電話申請人資料（│                        │
│    │        │        │            │            │          │  見本院卷(一)第一○○頁）│                        │
│    │        │        │            │            │          │  、000000000號│                        │
│    │        │        │            │            │          │  電話申請人資料（見第○│                        │
│    │        │        │            │            │          │  000000000號警│                        │
│    │        │        │            │            │          │  卷第五四頁）、門號○九│                        │
│    │        │        │            │            │          │  00000000行動電│                        │
│    │        │        │            │            │          │  話申請人資料（見第○九│                        │
│    │        │        │            │            │          │  00000000號警卷│                        │
│    │        │        │            │            │          │  第五五頁）            │                        │
│    │        │        │            │            │          │６被告乙○○以所持用門號│                        │
│    │        │        │            │            │          │  0000000000行│                        │
│    │        │        │            │            │          │  動電話與證人丙○○所使│                        │
│    │        │        │            │            │          │  用000000000號│                        │
│    │        │        │            │            │          │  電話、證人丙○○所有○│                        │
│    │        │        │            │            │          │  000000000行動│                        │
│    │        │        │            │            │          │  電話聯絡購買第二級毒品│                        │
│    │        │        │            │            │          │  安非他命事宜之通訊監察│                        │
│    │        │        │            │            │          │  譯文（見第○九八○○七│                        │
│    │        │        │            │            │          │  五三五七號警卷第四三、│                        │
│    │        │        │            │            │          │  四四頁）              │                        │
├──┼────┼────┼──────┼──────┼─────┼────────────┼────────────┤
│九  │庚○○  │○九一六│九十七年九月│嘉義市○○路│二千元    │１被告乙○○（見本院卷(一)│乙○○販賣第二級毒品，累│
│    │        │七一五七│十九日下午五│二段四一八號│          │  第一一五、一八二、一九│犯，處有期徒刑柒年陸月，│
│    │        │七四    │時許        │            │          │  九、二○○頁、本院卷(二)│扣案之ＢＥＮＱ牌行動電話│
│    │        │        │            │            │          │  第一六、一○八至一一○│壹支沒收，未扣案之販賣第│
│    │        │        │            │            │          │  頁）、甲○○於本院之自│二級毒品所得新臺幣貳仟元│
│    │        │        │            │            │          │  白（見本院卷(一)第一八二│沒收，如全部或一部不能沒│
│    │        │        │            │            │          │  頁、本院卷(二)第一一二、│收時，以其財產抵償之。  │
├──┼────┼────┼──────┼──────┼─────┤  一一三頁）            ├────────────┤
│十  │庚○○  │○九一六│九十七年九月│嘉義市○○路│一千元    │２證人庚○○於警詢（見第│乙○○販賣第二級毒品，累│
│    │        │七一五七│二十一日晚上│與世賢路口  │          │  0000000000號│犯，處有期徒刑柒年陸月，│
│    │        │七四    │十時許      │            │          │  警卷第一八至二六頁）、│扣案之ＢＥＮＱ牌行動電話│
│    │        │        │            │            │          │  偵查（見第四四四號偵查│壹支沒收，未扣案之販賣第│
│    │        │        │            │            │          │  卷第八五至八七頁）、本│二級毒品所得新臺幣壹仟元│
│    │        │        │            │            │          │  院（見本院卷(一)第一八二│沒收，如全部或一部不能沒│
│    │        │        │            │            │          │  至一九九頁）之證言    │收時，以其財產抵償之。  │
├──┼────┼────┼──────┼──────┼─────┤３證人庚○○指認犯罪嫌疑├────────────┤
│十一│庚○○  │○九一六│九十七年九月│嘉義市○○路│一千元    │  人甲○○紀錄表（見第○│乙○○、甲○○共同販賣第│
│    │        │七一五七│二十三日上午│二段四一八號│          │  000000000號警│二級毒品，均累犯，乙○○│
│    │        │七四    │十一時許    │            │          │  卷第四二頁）、證人蕭勝│處有期徒刑柒年陸月、王振│
│    │        │        │            │            │          │  駿指認犯罪嫌疑人乙○○│聲處有期徒刑肆年，扣案之│
│    │        │        │            │            │          │  紀錄表（第○九八○○七│ＢＥＮＱ牌行動電話壹支沒│
│    │        │        │            │            │          │  九三七二號警卷第三○頁│收，未扣案之販賣第二級毒│
│    │        │        │            │            │          │  ）                    │品所得新臺幣壹仟元由宋孝│
│    │        │        │            │            │          │４本院九十七年度聲監字第│華、甲○○連帶沒收，如全│
│    │        │        │            │            │          │  三七一號通訊監察書（見│部或一部不能沒收時，以其│
│    │        │        │            │            │          │  第0000000000│財產連帶抵償之。        │
├──┼────┼────┼──────┼──────┼─────┤  號警卷第四五、四六頁）├────────────┤
│十二│庚○○  │○九一六│九十七年十一│嘉義市○○路│三千元    │  、本院九十七年度聲監字│乙○○販賣第二級毒品，累│
│    │        │七一五七│月二十一日晚│二段四一八號│          │  第四五七號通訊監察書（│犯，處有期徒刑柒年陸月，│
│    │        │七四    │上九時三十分│            │          │  見第000000000│扣案之ＢＥＮＱ牌行動電話│
│    │        │        │許          │            │          │  四號警卷第五一、五二頁│壹支沒收，未扣案之販賣第│
│    │        │        │            │            │          │  ）、本院九十七年度聲監│二級毒品所得新臺幣參仟元│
│    │        │        │            │            │          │  續字第三七二號通訊監察│沒收，如全部或一部不能沒│
│    │        │        │            │            │          │  書（見第0000000│收時，以其財產抵償之。  │
├──┼────┼────┼──────┼──────┼─────┤  九八四號警卷第五三至五├────────────┤
│十三│庚○○  │○九一六│九十七年十一│嘉義市○○路│二千元    │  五頁）                │乙○○販賣第二級毒品，累│
│    │        │七一五七│月二十六日晚│二段四一八號│          │５門號000000000│犯，處有期徒刑柒年陸月，│
│    │        │七四    │上七時許    │            │          │  四行動電話申請人資料（│扣案之ＢＥＮＱ牌行動電話│
│    │        │        │            │            │          │  見本院卷(一)第一○○頁）│壹支沒收，未扣案之販賣第│
│    │        │        │            │            │          │  、門號00000000│二級毒品所得新臺幣貳仟元│
│    │        │        │            │            │          │  六一行動電話申請人資料│沒收，如全部或一部不能沒│
│    │        │        │            │            │          │  （見第0000000九│收時，以其財產抵償之。  │
├──┼────┼────┼──────┼──────┼─────┤  八四號警卷第六○頁）  ├────────────┤
│十四│庚○○  │○九一六│九十七年十一│嘉義市○○路│二千元    │６被告乙○○以所持用門號│乙○○販賣第二級毒品，累│
│    │        │七一五七│月二十九日晚│二段四一八號│          │  0000000000行│犯，處有期徒刑柒年陸月，│
│    │        │七四    │上十時許    │            │          │  動電話與證人庚○○所持│扣案之ＢＥＮＱ牌行動電話│
│    │        │        │            │            │          │  用0000000000│壹支沒收，未扣案之販賣第│
│    │        │        │            │            │          │  行動電話聯絡購買第二級│二級毒品所得新臺幣貳仟元│
│    │        │        │            │            │          │  毒品安非他命事宜之通訊│沒收，如全部或一部不能沒│
│    │        │        │            │            │          │  監察譯文（見第○九八○│收時，以其財產抵償之。  │
├──┼────┼────┼──────┼──────┼─────┤  ○七七九八四號警卷第三├────────────┤
│十五│庚○○  │○九一六│九十七年十二│嘉義市○○路│二千元    │  一至三四頁）          │乙○○、甲○○共同販賣第│
│    │        │七一五七│月二日晚上七│二段四一八號│          │                        │二級毒品，均累犯，乙○○│
│    │        │七四    │時許        │            │          │                        │處有期徒刑柒年陸月、王振│
│    │        │        │            │            │          │                        │聲處有期徒刑肆年，扣案之│
│    │        │        │            │            │          │                        │ＢＥＮＱ牌行動電話壹支沒│
│    │        │        │            │            │          │                        │收，未扣案之販賣第二級毒│
│    │        │        │            │            │          │                        │品所得新臺幣貳仟元由宋孝│
│    │        │        │            │            │          │                        │華、甲○○連帶沒收，如全│
│    │        │        │            │            │          │                        │部或一部不能沒收時，以其│
│    │        │        │            │            │          │                        │財產連帶抵償之。        │
├──┼────┼────┼──────┼──────┼─────┤                        ├────────────┤
│十六│庚○○  │○九一六│九十七年十二│嘉義市○○路│八千元    │                        │乙○○、甲○○共同販賣第│
│    │        │七一五七│月五日晚上十│二段四一八號│          │                        │二級毒品未遂，均累犯，宋│
│    │        │七四    │時許        │            │          │                        │孝華處有期徒刑參年玖月、│
│    │        │        │            │            │          │                        │甲○○處有期徒刑貳年，扣│
│    │        │        │            │            │          │                        │案之ＢＥＮＱ牌行動電話壹│
│    │        │        │            │            │          │                        │支沒收。                │
└──┴────┴────┴──────┴──────┴─────┴────────────┴────────────┘


司法院資訊處製作；財團法人民間司法改革基金會備份。
